---
title: "Démo Rmarkdown Notebook - Part 2"
author: "Rémi Julien"
date: "06/01/2021"
output: html_document
---

```{r setup, include=FALSE}
knitr::opts_chunk$set(echo = TRUE)
```


# 1 Introduction
## 1.1 Chargement des librairies
Dans ce tutoriel, nous avons besoin des librairies suivantes :  

- `httr` : accès au site web open data,  
- `jsonlite` : manipulation de fichier `json`,  
- `dplyr` : évidemment !  
- `kableExtra` : mise en forme des tables,  
- `ggplot2` :  The Grammar of Graphics !  
- `highcharter` : graphiques interactifs,  
- `plotly` : graphiques interactifs,  
- `leaflet` : cartographie.  

```{r lib, include=TRUE, eval=TRUE}
library(httr)
library(jsonlite)
library(dplyr)
library(lubridate)
library(kableExtra)
library(ggplot2)
library(highcharter)
library(plotly)
library(leaflet)
```


## 1.2 Chargement des données
Il s'agit des 'Données hospitalières COVID-19 en Région Centre-Val de Loire' disponible via l'API du site d'[open data data de la Région Centre-Val-de-Loire](https://data.centrevaldeloire.fr/pages/accueil/).  

```{r}
dataCovid <- function() {
  
  # 1. Importe les données de l'API
  # Accès à l'API
  url <- "https://data.centrevaldeloire.fr/api/records/1.0/search/?dataset=donnees-hospitalieres-relatives-a-lepidemie-de-covid-19-en-france&q=&rows=10000&facet=date&facet=countrycode_iso_3166_1_alpha3&facet=region_min&facet=nom_dep_min&facet=sex"
  
  # Transposition du contenu au format json à l'orgine vers un format dataframe
  content <- fromJSON(url)
  
  # Extraction des données d'intérêt contenu dans la clé "records - fields"
  data <- content$records$fields
  
  
  # 2. Transforme les donnée
  dataTransf <- data %>%
    select(!c(reg_code, countrycode_iso_3166_1_alpha3, region_min)) %>%
    rename(Nb_quotidien_deces = day_death_new,
           Nb_quotidien_admis_hosp = day_hosp_new,
           Departement = nom_dep_min,
           Point_geo = geo_point_2d,
           Genre = sex,
           Nb_actuellement_soins_intensifs = day_intcare,
           Total_retour_domicile = tot_out,
           Code_departement = dep_code,
           Total_deces = tot_death,
           Date = date,
           Nb_actuellement_hospitalises = day_hosp,
           Nb_quotidien_retour_domicile = day_out_new,
           Nb_quotidien_reanimation = day_intcare_new) %>%
    mutate(Date = as_date(Date),
           Annee = year(Date),
           Mois = month(Date),
           Jour = wday(Date, label = TRUE, abbr=FALSE, week_start = 1),
           Jour_index = day(Date)) %>%
    arrange(Code_departement)
  
  
  # 3. Données statistiques par Département
  statDpt <- dataTransf %>%
        group_by(Departement) %>%
        summarise(Nb_hospitalises = sum(Nb_quotidien_admis_hosp, na.rm=TRUE),
                  Nb_deces = sum(Nb_quotidien_deces, na.rm=TRUE)) %>%
        arrange(desc(Nb_hospitalises, Nb_deces))
  
  # 4. Données statistiques par Genre
  statGenre <- dataTransf %>%
    filter(Genre %in% c("Femme", "Homme")) %>%
    group_by(Genre, Departement) %>%
    summarise(Total_retour_domicile = max(Total_retour_domicile, na.rm=TRUE),
              Total_deces = max(Total_deces, na.rm=TRUE)) %>%
    arrange(desc(Departement, Genre))
  
  # 5. Données statistiques par Mois et Département
  statMois <- dataTransf %>%
        group_by(Departement, Mois) %>%
        summarise(Nb_hospitalises = sum(Nb_quotidien_admis_hosp, na.rm=TRUE),
                  Nb_deces = sum(Nb_quotidien_deces, na.rm=TRUE)) %>%
        arrange(desc(Nb_hospitalises, Nb_deces))
  
  # 6. Restitue l'ensemble des données
  return(list(data = dataTransf, statDpt = statDpt, statGenre = statGenre, statMois = statMois))
  
}

data <- dataCovid()$data

kable(data) %>%
  kable_styling(fixed_thead = T) %>%
  scroll_box(width = "100%", height = "200px")
```

Les données hospitalières sont convenablement chargées, transformées et mise en forme.


## 2 Librairie `plotly`
La bibliothèque de graphiques R de [Plotly](https://plotly.com/r/) crée des graphiques interactifs de qualité publication.  
Exemples de création de graphiques linéaires, de nuages de points, de graphiques en aires, de graphiques à barres, de barres d'erreur, de boîtes à moustaches, d'histogrammes, de cartes thermiques, de sous-graphiques, de graphiques à axes multiples et de graphiques 3D (basés sur WebGL).


```{r}
# Agrégation par Date
dataDpt <- data %>%
  group_by(Date, Departement) %>%
  summarise(Nb_quotidien_admis_hosp = sum(Nb_quotidien_admis_hosp, na.rm = TRUE))

plot_ly(dataDpt, y = ~Nb_quotidien_admis_hosp, color = ~Departement, type = "box")
```


